臺灣士林地方法院民事裁定
111年度消債更字第127號
債  務  人  謝胡一良（原名胡一良，改為謝一良，再改為謝 


代  理  人  楊明哲律師
上列債務人聲請更生事件，本院裁定如下：
    主  文
債務人謝胡一良（原名胡一良，改為謝一良，再改為謝胡一良）
自民國一百一十一年十一月七日十七時起開始更生程序。
命司法事務官進行本件更生程序。
    理  由
一、按債務人對於金融機構負債務者，在聲請更生前，應向最大
    債權金融機構請求協商債務清償方案，或向其住、居所地之
    法院或鄉、鎮、市、區調解委員會聲請債務清理之調解，消
    費者債務清理條例（下稱消債條例）第151條第1項定有明文
    。次按債務人不能清償債務或有不能清償之虞，且無擔保或
    無優先權之本金及利息債務總額未逾新臺幣（下同）1,200
    萬元者，於法院裁定開始清算程序或宣告破產前，得向法院
    聲請更生，此觀消債條例第3條、第42條第1項規定自明。又
    法院開始更生程序之裁定，應載明其年、月、日、時，並即
    時發生效力；法院裁定開始更生程序後，得命司法事務官進
    行更生程序，復為消債條例第45條第1項、第16條第1項所明
    定。
二、聲請意旨略以：伊有不能清償債務之虞，前已向本院聲請債
    務清理之調解，惟調解不成立。又伊無擔保或無優先權之本
    息債務總額未逾1,200萬元，復未經法院裁定開始清算程序
    及宣告破產，爰聲請更生等語。
三、經查，債務人主張之上開事實，有財團法人金融聯合徵信中
    心當事人綜合信用報告之債務清理條例前置協商專用債權人
    清冊（見本院卷第26至30頁）、全國財產稅總歸戶財產查詢
    清單（見本院卷第32、80頁）、民國108至110年度綜合所得
    稅各類所得資料清單（見本院卷第34、36、78頁）、調解不
    成立證明書（見本院卷第38頁）、遠東國際商業銀行股份有
    限公司民事陳報狀（見本院卷第62頁）、戶籍謄本（見本院
    卷第76頁）、前置協商不成立通知書（見本院卷第82頁）、
    109年6月起迄今之存摺封面及內頁影本（見本院卷第84至88
    、170至178頁）、勞工保險被保險人投保資料表（見本院卷
    第90、92頁）、住宅租賃契約書（見本院卷第94至116頁）
    、臺北自來水事業處水費通知單（見本院卷第118頁）、臺
    北市政府社會局111年8月31日北市社助字第1110000000號函
    （見本院卷第142頁）、臺北市政府勞動局111年9月2日北市
    勞動字第1110000000號函（見本院卷第148頁）、勞動部勞
    工保險局111年9月2日保普老字第00000000000號函及附件（
    見本院卷第150、152頁）、臺北市政府都市發展局111年9月
    2日北市都企字第1110000000號函（見本院卷第154頁）、中
    華民國人壽保險商業同業公會投保查詢資料（見本院卷第16
    2至163頁）、集保戶往來參加人明細資料表（見本院卷第18
    6頁）、保管帳戶客戶餘額表（見本院卷第188頁）、客戶存
    券異動明細表（見本院卷第190頁）、投資人於各專戶無資
    料明細表（見本院卷第192頁）、投資人於清算交割銀行未
    開戶明細表（見本院卷第194頁）、英屬百慕達商友邦人壽
    保險股份有限公司台灣分公司111年10月26日友邦字第11110
    00000號函及附件（見本院卷第206、208頁）、國際康健人
    壽保險股份有限公司111年10月19日康健（保）字第1110000
    0000號函（見本院卷第210頁）在卷可稽，堪認屬實。債務
    人居住於臺北市南港區，名下財產有友邦人壽有效保單2份
    解約金分別為3,282元、3,842元（見本院卷第208頁），債
    務人從事工地工作每月收入含國民年金原住民給付約33,772
    元（見本院卷第18、70、72、176、178頁），每月必要支出
    即必要生活費用依臺北市111年每人每月最低生活費1.2倍計
    算為22,418元（見本院卷第52、53、72頁），依債務人之債
    務總金額達1,760,203元（見本院卷第20頁）觀之，綜合評
    估債務人財產、信用及勞力等狀況，堪認債務人有不能清償
    債務之虞。此外，復查無消債條例第6條第3項、第8條或第4
    6條各款所定駁回更生聲請之事由，債務人聲請更生，應屬
    有據，爰依首揭規定，裁定其應予開始更生程序，並命司法
    事務官進行本件更生程序。
四、爰裁定如主文。
中　　華　　民　　國　　111 　年　　11　　月　　7 　　日
                  民事第三庭  法  官  陳世源
以上正本係照原本作成。
本件裁定不得抗告。
中　　華　　民　　國　　111 　年　　11　　月　　7 　　日
                              書記官  吳婉萱